臺灣高等法院高雄分院刑事裁定　　　 100年度交抗字第273號
抗　告　人
即受處分人　施進玄
上列抗告人因違反道路交通管理處罰條例聲明異議案件，不服臺
灣屏東地方法院中華民國100 年9 月21日所為裁定（100 年度交
聲字第296 號）提起抗告，本院裁定如下：
    主  文
抗告駁回。
    理  由
一、原處分意旨略以：異議人即受處分人施進玄騎乘車牌號碼WP
    Y-192 號輕型機車，於民國100 年5 月20日12時45分許，在
    屏東縣萬丹鄉○○○路段，因有機器腳踏車，不在規定車道
    行駛之違規情事，經屏東縣政府警察局屏東交通分隊警員製
    單舉發，嗣原處分機關即交通部公路總局高雄區監理所屏東
    監理站認異議人上開違規行為，係違反道路交通管理處罰條
    例第45條第13款之規定，裁處異議人罰鍰新臺幣（下同）60
    0 元，並依同條例第63條第1 項規定，記違規點數1 點等語
    。
二、原審裁定意旨略以：
（一）異議人於首揭時、地有機器腳踏車，不在規定車道上行駛
      之事實，為異議人所不爭執；復參以本件舉發員警陳稱：
      伊確實目睹異議人未行駛於規定車道等語，有屏東縣政府
      警察局屏東分局100 年6 月17日屏警分交字第1000016807
      號函在卷可參。本件舉發員警係依法執勤職務之警員，與
      異議人素昧平生，並無嫌隙，衡情自無設詞誣陷異議人而
      故為不實舉發，捏造異議人違規事實之可能，是舉發員警
      上開陳述，應堪信為真實。從而，本件異議人於上述時、
      地，確有機器腳踏車，不在規定車道行駛之違規情事，應
      堪認定。
（二）至異議人辯稱：伊係因舉發地點常有貨車逆向行駛，遂行
      駛於非機車專用道上云云。惟查：
    1.本院遍查全案卷證資料，並無證據證明異議人為警舉發當
      時正有車輛逆向行駛當中，是異議人斯時並無須閃避逆向
      車輛的急迫性，而係基於預設心理而行駛於非機車專用道
      。
    2.再者，縱如異議人所陳，舉發地點常有逆向行駛之貨車，
      異議人亦應另向當地勤區派出所或向轄區交通隊反應，由
      該等機關於該地進行相關交通稽查勤務，以杜絕類似交通
      違規行為再行發生，方為正辦，而非以之作為脫免自身違
      規之理由。
    3.從而，異議人前開所辯，顯屬事後卸責之詞，為無理由，
      自難逕予據此即為有利於異議人之認定。
三、抗告意旨略以：本人行駛於非機車道乃因舉發地點之機車專
    用道常有工廠出來的貨車逆向行駛，且隧道是斜坡，我是基
    於安全考量才行駛於非機車專用道，如果卡車出來怎麼閃？
    如果我真的被撞到了誰要負責？茲有光碟附卷可以證明，爰
    依法提起抗告云云。
四、按機器腳踏車，不在規定車道行駛而爭道者，處600 元以上
    1,800 元以下罰鍰；汽車駕駛人有第45條情形，除依原條款
    裁處罰鍰外，並予記違規點數1 點，道路交通管理處罰條例
    第45條第13款、第63條第1 項第1 款分別定有明文。經查：
（一）抗告人於首揭時、地有機器腳踏車，未在規定車道上行駛
      之事實，為抗告人所不爭執；復參以本件舉發員警陳稱：
      伊確實目睹抗告人未行駛於規定車道等語，有屏東縣政府
      警察局屏東分局100 年6 月17日屏警分交字第1000016807
      號函在卷可參（見原審卷第8 頁）。從而，本件抗告人於
      上述時、地，確有機器腳踏車，不在規定車道行駛之違規
      情事，合先敘明。
（二）至抗告人辯稱：伊係因舉發地點常有貨車逆向行駛，遂行
      駛於非機車專用道上，並提出光碟為證云云，惟並無任何
      具體事證，可證抗告人為警「舉發當時」正有車輛逆向行
      駛當中，是抗告人斯時並無須閃避逆向車輛的急迫性，並
      無不能行駛於機車專用道之情事，抗告人所辯，顯不足採
      。從而，抗告人確有「機器腳踏車不在規定車道行駛」之
      交通違規事實，應堪認定。
（三）綜上所述，原處分機關依道路交通管理處罰條例第45條第
      13款、第63條第1 項第1 款之規定，裁處抗告人罰鍰600
      元，並記違規點數1 點，核無違誤。原審駁回抗告人異議
      之聲明，核無不合。抗告人猶執陳詞提起抗告，指摘原裁
      定不當，為無理由，應予駁回。
據上論結，應依道路交通事件處理辦法第25條、刑事訴訟法第4
12條前段，裁定如主文。
中    華    民    國  100     年    11    月    11    日
                  刑事第三庭    審判長法  官  張意聰
                                      法  官  蔡國卿
                                      法  官  簡志瑩
以上正本證明與原本無異。
不再得抗告。
中    華    民    國  100     年    11    月    11    日
                                      書記官  吳新貞